臺灣板橋地方法院刑事判決　　　　　　　94年度訴字第1212號
公　訴　人　臺灣板橋地方法院檢察署檢察官
被　　　告　甲○○
　　　　　　　　　　　樓
上列被告因違反毒品危害防制條例案件，經檢察官提起公訴（94
年度毒偵字第2588、2815號），及移送併辦（臺灣臺北地方法院
檢察署94年度毒偵字第1834、94年度核退字第1842號），因被告
於準備程序進行中就被訴事實為有罪之陳述，經告知簡式審判程
序之旨，本院裁定由受命法官獨任進行簡式審判程序，並判決如
下：
    主  文
甲○○連續施用第一級毒品，處有期徒刑捌月。第一級毒品海洛
因殘渣（殘留於塑膠袋壹個內，量微無法秤重）沒收銷燬之；含
上開海洛因殘渣之塑膠袋壹個、美娜水壹瓶、塑膠條貳條均沒收
。
    事  實
一、甲○○曾於民國91年間因施用毒品案件，經本院於91年8 月
    2 日以91年度毒聲字第2491號裁定送勒戒處所觀察、勒戒後
    ，認有繼續施用毒品之傾向，再經本院於91年8 月27日以91
    年度毒聲字第2737號裁定令入戒治處所施以強制戒治1 年，
    而於92年8 月27日執行期滿出監，由臺灣板橋地方法院檢察
    署檢察官於92年9 月10日以92年度戒毒偵字第291 號為不起
    訴處分確定。詎仍無法戒除毒癮，復於前開強制戒治執行完
    畢後5 年內，明知海洛因業經公告列為毒品危害防制條例第
    2 條之第1 級毒品，不得非法持有、施用，竟基於施用第1
    級毒品海洛因之概括犯意，自94年2 月底某日開始至同年4
    月16日某時止，在臺北縣永和市○○路仁愛公園內，以注射
    針筒施用之方法，連續施用海洛因多次，嗣分別(一)於94年3
    月8 日13時40分許，在臺北縣中和市○○路30號前警查獲甲
    ○○騎乘車號OKZ-210 號重型機車為贓車（另行偵查起訴）
    ；(二)又於同年4 月5 日17時40分許，在臺北市○○區○○街
    與艋舺大道口為警查獲，並扣得其所有供施用之毒品第1 級
    毒品海洛因殘渣（殘留於塑膠袋1 個內，量微無法秤重）、
    及其所有供施用毒品所用之含上開海洛因殘渣之塑膠袋1 個
    ；(三)於94年4 月16日10時30分許，在台北市○○路與和平西
    路，查獲甲○○騎乘車號GCB-960 號重型機車為贓車（另行
    偵查起訴），並扣得其所有供施用毒品所用之美娜水1 瓶、
    塑膠條2 條，始悉上情。
二、案經臺北縣政府警察局中和分局暨臺北市政府警察局中正第
    二分局報請臺灣板橋地方法院檢察署檢察官偵查起訴及移送
    併辦。
    理  由
一、訊據被告甲○○坦承前開犯罪實，而被告於94年3 月18日、
    94年4 月5 日、94年4 月16日為警所採尿液送臺灣尖端先進
    生技醫藥股份有限公司、臺灣檢驗科技股份有限公司檢驗結
    果，發現確有鴉片類之陽性反應，此有臺北縣政府警察局中
    和分局毒品案犯罪嫌犯人姓名及代碼對照表1 紙、臺北市政
    府警察局偵辦毒品案件尿液檢體委驗單2 紙、臺灣檢驗科技
    股份有限公司94年4 月12日出具之濫用藥物檢驗報告1 紙、
    及臺灣尖端先進生技醫藥股份有限公司94年4 月19日、94年
    4 月26日濫用藥物檢驗報告2 紙附卷可稽。次查，該檢驗中
    心係先以酵素免疫分析法（ＥＩＡ）篩驗，其尿液中海洛因
    代謝物嗎啡、安非他命濃度超出檢測範圍，再以氣相層析質
    普儀分析法（ＧＣ／ＭＳ）確認；其檢驗方法係以「氣相層
    析儀」先將物質氣化後，再經分析管分離，由於各種物質之
    沸點及對管柱之吸附力不同，在經過檢測器（Detector）測
    定後，表現出不同之滯留時間（Retens ion time）， 以滯
    留時間來判斷係何種物質；再利用「質普儀」為檢測器，將
    物質撞擊成碎片，記錄其質譜圖。因每個化合物之鍵結能力
    不同，故不同之物質會有其特定之質譜圖，因此在物質之判
    斷上有如指紋之鑑定，在理論上，扣除人為因素，其精確度
    已接近百分之百。此外，復有上開第1 級毒品海洛因殘渣（
    殘留於塑膠袋1 個內，量微無法秤重）、含上開海洛因殘渣
    之塑膠袋1 個、及美娜水1 瓶、塑膠條2 條等扣案可資佐證
    ，足證被告前開自白應與事實相符，應予信實。第查，被告
    甲○○前因施用毒品案件，經本院於91年8 月2 日以91年度
    毒聲字第2491號裁定送勒戒處所觀察、勒戒後，認有繼續施
    用毒品之傾向，再經本院於91年8 月27日以91年度毒聲字第
    2737號裁定令入戒治處所施以強制戒治1 年，而於92年8 月
    27日執行期滿出監，由臺灣板橋地方法院檢察署檢察官於92
    年9 月10日以92年度戒毒偵字第291 號為不起訴處分確定等
    情，有該等不起訴處分書及臺灣高等法院被告全國前案紀錄
    表在卷可稽，其於強制戒治執行完畢釋放後，5 年內再犯施
    用第1 級毒品之罪，與毒品危害防制條例第23條第2 項之規
    定相符，殆無疑問。從而，本案事證已臻明確，被告犯行洵
    堪認定，自應依法論科。
二、核被告甲○○所為，係犯毒品危害防制條例第10條第1 項之
    施用第1 級毒品罪。其施用前後持有海洛因之低度行為，應
    為施用海洛因之高度行為所吸收，不另論罪；又其先後多次
    施用海洛因之犯行，時間緊接，方法相同，觸犯構成要件相
    同之罪名，顯係基於概括之犯意為之，為連續犯，應依刑法
    第56條之規定以一罪論，並加重其刑。又被告自94年2 月底
    某日起至94年4 月16日某時止，連續多次施用1 級毒品之犯
    行，除已起訴之94年3 月18日為警採尿回溯前24小時內之某
    時及94年4 月16日10時30分許施用第1 級毒品外，其餘部分
    之犯行因與本案有連續犯裁判上一罪之關係，本院自得併予
    審究，附此敘明。爰審酌被告已有因施用毒品經強制戒治後
    ，獲不起訴處分之寬典，猶因施用海洛因再犯本罪，顯未衷
    心悛悔，漠視法令之禁制，恣意濫用藥品，甚為可訾，兼衡
    其施用海洛因所生危害實以自戕健康為主，於他人尚無明顯
    重大危害及其犯後終能供認無隱，態度良好等一切情狀，量
    處如主文所示之刑，以示懲戒。
三、扣案第1 級毒品海洛因殘渣（殘留於塑膠袋1 個內，量微無
    法秤重），係第1 級毒品，有臺北市政府警察局萬華分局查
    獲涉嫌毒品危害防制條例毒品初步鑑驗報告單1 紙可參，應
    依毒品危害防制條例第18條第1 項前段規定宣告沒收銷燬之
    。而含上開海洛因殘渣之塑膠袋1 個、及美娜水1 瓶、塑膠
    條2 條，係被告所有供施用毒品犯罪所用之物，業據被告於
    本院審理時供述在卷，爰依刑法第38條第1 項第2 款之規定
    宣告沒收。
據上論斷，應依刑事訴訟法第273 條之1 第1 項、第299 條第1
項前段，毒品危害防制條例第10條第1 項、第18條第1 項前段，
刑法第11條前段、第56條、第38條第1 項第2 款，判決如主文。
本案經檢察官孫治平到庭執行職務。
中　　華　　民　　國　　94　　年　　8 　　月　　8 　　日
                  刑事第十五庭  法　官  吳幸娥
以上正本證明與原本無異
如不服本判決應於送達後10日內向本院提出上訴狀
                                書記官　洪惠玲
中　　華　　民　　國　　94　　年　　8 　　月　　8 　　日
附錄本案論罪科刑法條全文：
毒品危害防制條例第10條
施用第一級毒品者，處六月以上五年以下有期徒刑。
施用第二級毒品者，處三年以下有期徒刑。
